# 现金分红是否属于权益性交易

提问人：qd6zf 时间：2014-09-20 14:05:28
网上查找的讲解： （一）资本和权益是两个不同的概念，前者一般是指所有者投入的资本，包括实收资本和资本溢价，后者则是指所有者在主体中应享有的利益，不仅包括投入资本，还包括留存收益以及直接计入权益的利得和损失等。 （二）对于合并主体而言，合并财务报表不仅要反映权益总额，还要列报母公司股东和少数股东各自所占的权益份额(即控制性权益与非控制性权益的份额)，因此，会计主体应同时关注两类交易的结果，即“资本交易所导致的权益总额的变动”以及权益交易所导致的权益结构变动。
问题：对于合并主体而言，如果会计主体向其股东进行现金分红，也应该导致权益总额发生变动，但现金分红不是第（二）项中所说的资本交易。所以如果会计主体向其股东进行现金分红可以算是权益性交易码？

回答人：chenyiwei
现金分红交易也是本会计主体与所有者之间基于“股东－被投资单位”的特定关系而发生的交易，因此也属于权益性交易。